cv_RU/cv_RU.aff
SFX A ӑ ҫунтан/RS [аеиуӗӑыӳэюя]ҫӑ
SFX A ӑ тунтан/RS [аеиуӗӑыӳэюя]тӑ
SFX A ӑ хунтан/RS [аеиуӗӑыӳэюя]хӑ
SFX A ӑ чунтан/RS [аеиуӗӑыӳэюя]чӑ
SFX A ӑ шунтан/RS [аеиуӗӑыӳэюя]шӑ
SFX A ӑ вӑртан/RS [аеиуӗӑыӳэюя]вӑ
SFX A ӑ кӑртан/RS [аеиуӗӑыӳэюя]кӑ
SFX A ӑ лӑртан/RS [аеиуӗӑыӳэюя]лӑ
SFX A ӑ мӑртан/RS [аеиуӗӑыӳэюя]мӑ
SFX A ӑ нӑртан/RS [аеиуӗӑыӳэюя]нӑ
SFX A ӑ пӑртан/RS [аеиуӗӑыӳэюя]пӑ
SFX A ӑ рӑртан/RS [аеиуӗӑыӳэюя]рӑ
SFX A ӑ сӑртан/RS [аеиуӗӑыӳэюя]сӑ
SFX A ӑ ҫӑртан/RS [аеиуӗӑыӳэюя]ҫӑ
SFX A ӑ тӑртан/RS [аеиуӗӑыӳэюя]тӑ
SFX A ӑ хӑртан/RS [аеиуӗӑыӳэюя]хӑ
SFX A ӑ чӑртан/RS [аеиуӗӑыӳэюя]чӑ
SFX A ӑ шӑртан/RS [аеиуӗӑыӳэюя]шӑ
SFX A ӑ унтан/RS [^аеиуӗӑӳэюя][вклмнпрсҫтхчш]ӑ
SFX A 0 ртан/RS [^аеиуӗӑӳэюя][вклмнпрсҫтхчш]ӑ
SFX A 0 ӗнчен/RT [^аӑу]
SFX A а инчен/RT а
SFX A у ӑвӗнчен/RT у
SFX A ӑ винчен/RT [аеиуӗӑыӳэюя]вӑ
SFX A ӑ кинчен/RT [аеиуӗӑыӳэюя]кӑ
SFX A ӑ линчен/RT [аеиуӗӑыӳэюя]лӑ
SFX A ӑ минчен/RT [аеиуӗӑыӳэюя]мӑ
SFX A ӑ нинчен/RT [аеиуӗӑыӳэюя]нӑ
SFX A ӑ пинчен/RT [аеиуӗӑыӳэюя]пӑ
SFX A ӑ ринчен/RT [аеиуӗӑыӳэюя]рӑ
SFX A ӑ синчен/RT [аеиуӗӑыӳэюя]сӑ
SFX A ӑ ҫинчен/RT [аеиуӗӑыӳэюя]ҫӑ
SFX A ӑ тинчен/RT [аеиуӗӑыӳэюя]тӑ
SFX A ӑ хинчен/RT [аеиуӗӑыӳэюя]хӑ
SFX A ӑ чинчен/RT [аеиуӗӑыӳэюя]чӑ
SFX A ӑ шинчен/RT [аеиуӗӑыӳэюя]шӑ
SFX A ӑ инчен/RT [^аеиуӗӑӳэюя][вклмнпрсҫтхчш]ӑ
SFX A 0 ӑмпа/RS [^аӑу]
SFX A 0 ӑмӑрпа/RS [^аӑу]
SFX A 0 мпа/RS а
SFX A 0 мӑрпа/RS а
SFX A у ӑвӑмпа/RS у
SFX A у ӑвӑмӑрпа/RS у
SFX A ӑ вӑмпа/RS [аеиуӗӑыӳэюя]вӑ
SFX A ӑ кӑмпа/RS [аеиуӗӑыӳэюя]кӑ
SFX A ӑ лӑмпа/RS [аеиуӗӑыӳэюя]лӑ
SFX A ӑ мӑмпа/RS [аеиуӗӑыӳэюя]мӑ
SFX A ӑ нӑмпа/RS [аеиуӗӑыӳэюя]нӑ
SFX A ӑ пӑмпа/RS [аеиуӗӑыӳэюя]пӑ
SFX A ӑ рӑмпа/RS [аеиуӗӑыӳэюя]рӑ
SFX A ӑ сӑмпа/RS [аеиуӗӑыӳэюя]сӑ
SFX A ӑ ҫӑмпа/RS [аеиуӗӑыӳэюя]ҫӑ
SFX A ӑ тӑмпа/RS [аеиуӗӑыӳэюя]тӑ
SFX A ӑ хӑмпа/RS [аеиуӗӑыӳэюя]хӑ
SFX A ӑ чӑмпа/RS [аеиуӗӑыӳэюя]чӑ
SFX A ӑ шӑмпа/RS [аеиуӗӑыӳэюя]шӑ
SFX A ӑ вӑмӑрпа/RS [аеиуӗӑыӳэюя]вӑ
SFX A ӑ кӑмӑрпа/RS [аеиуӗӑыӳэюя]кӑ
SFX A ӑ лӑмӑрпа/RS [аеиуӗӑыӳэюя]лӑ
SFX A ӑ мӑмӑрпа/RS [аеиуӗӑыӳэюя]мӑ
SFX A ӑ нӑмӑрпа/RS [аеиуӗӑыӳэюя]нӑ
SFX A ӑ пӑмӑрпа/RS [аеиуӗӑыӳэюя]пӑ
SFX A ӑ рӑмӑрпа/RS [аеиуӗӑыӳэюя]рӑ
SFX A ӑ сӑмӑрпа/RS [аеиуӗӑыӳэюя]сӑ
SFX A ӑ ҫӑмӑрпа/RS [аеиуӗӑыӳэюя]ҫӑ
SFX A ӑ тӑмӑрпа/RS [аеиуӗӑыӳэюя]тӑ
SFX A ӑ хӑмӑрпа/RS [аеиуӗӑыӳэюя]хӑ
SFX A ӑ чӑмӑрпа/RS [аеиуӗӑыӳэюя]чӑ
SFX A ӑ шӑмӑрпа/RS [аеиуӗӑыӳэюя]шӑ
SFX A 0 мпа/RS [^аеиуӗӑӳэюя][вклмнпрсҫтхчш]ӑ
SFX A 0 мӑрпа/RS [^аеиуӗӑӳэюя][вклмнпрсҫтхчш]ӑ
SFX A 0 упа/RS [^аӑу]
SFX A 0 ӑрпа/RS [^аӑу]
SFX A а упа/RS а
SFX A а ӑрпа/RS а
SFX A у ӑвупа/RS у
SFX A у ӑвӑрпа/RS у
SFX A ӑ вупа/RS [аеиуӗӑыӳэюя]вӑ
SFX A ӑ купа/RS [аеиуӗӑыӳэюя]кӑ
SFX A ӑ лупа/RS [аеиуӗӑыӳэюя]лӑ
SFX A ӑ мупа/RS [аеиуӗӑыӳэюя]мӑ
SFX A ӑ нупа/RS [аеиуӗӑыӳэюя]нӑ
SFX A ӑ пупа/RS [аеиуӗӑыӳэюя]пӑ
SFX A ӑ рупа/RS [аеиуӗӑыӳэюя]рӑ
SFX A ӑ супа/RS [аеиуӗӑыӳэюя]сӑ
SFX A ӑ ҫупа/RS [аеиуӗӑыӳэюя]ҫӑ
SFX A ӑ тупа/RS [аеиуӗӑыӳэюя]тӑ
SFX A ӑ хупа/RS [аеиуӗӑыӳэюя]хӑ
SFX A ӑ чупа/RS [аеиуӗӑыӳэюя]чӑ
SFX A ӑ шупа/RS [аеиуӗӑыӳэюя]шӑ
SFX A ӑ вӑрпа/RS [аеиуӗӑыӳэюя]вӑ
SFX A ӑ кӑрпа/RS [аеиуӗӑыӳэюя]кӑ
SFX A ӑ лӑрпа/RS [аеиуӗӑыӳэюя]лӑ
SFX A ӑ мӑрпа/RS [аеиуӗӑыӳэюя]мӑ
SFX A ӑ нӑрпа/RS [аеиуӗӑыӳэюя]нӑ
SFX A ӑ пӑрпа/RS [аеиуӗӑыӳэюя]пӑ
SFX A ӑ рӑрпа/RS [аеиуӗӑыӳэюя]рӑ
SFX A ӑ сӑрпа/RS [аеиуӗӑыӳэюя]сӑ
SFX A ӑ ҫӑрпа/RS [аеиуӗӑыӳэюя]ҫӑ
SFX A ӑ тӑрпа/RS [аеиуӗӑыӳэюя]тӑ
SFX A ӑ хӑрпа/RS [аеиуӗӑыӳэюя]хӑ
SFX A ӑ чӑрпа/RS [аеиуӗӑыӳэюя]чӑ
SFX A ӑ шӑрпа/RS [аеиуӗӑыӳэюя]шӑ
SFX A ӑ упа/RS [^аеиуӗӑӳэюя][вклмнпрсҫтхчш]ӑ
SFX A 0 рпа/RS [^аеиуӗӑӳэюя][вклмнпрсҫтхчш]ӑ
SFX A 0 ӗпе/RT [^аӑут]
SFX A т чӗпе/RT т
SFX A а ипе/RT а
SFX A у ӑвӗпе/RT у
SFX A ӑ випе/RT [аеиуӗӑыӳэюя]вӑ
SFX A ӑ кипе/RT [аеиуӗӑыӳэюя]кӑ
SFX A ӑ липе/RT [аеиуӗӑыӳэюя]лӑ
SFX A ӑ мипе/RT [аеиуӗӑыӳэюя]мӑ
SFX A ӑ нипе/RT [аеиуӗӑыӳэюя]нӑ
SFX A ӑ пипе/RT [аеиуӗӑыӳэюя]пӑ
SFX A ӑ рипе/RT [аеиуӗӑыӳэюя]рӑ
SFX A ӑ сипе/RT [аеиуӗӑыӳэюя]сӑ
SFX A ӑ ҫипе/RT [аеиуӗӑыӳэюя]ҫӑ
SFX A ӑ типе/RT [аеиуӗӑыӳэюя]тӑ
SFX A ӑ хипе/RT [аеиуӗӑыӳэюя]хӑ
SFX A ӑ чипе/RT [аеиуӗӑыӳэюя]чӑ
SFX A ӑ шипе/RT [аеиуӗӑыӳэюя]шӑ
SFX A ӑ ипе/RT [^аеиуӗӑӳэюя][вклмнпрсҫтхчш]ӑ
SFX A 0 ӑмсӑр/RS [^аӑу]
SFX A 0 ӑмӑрсӑр/RS [^аӑу]
SFX A 0 мсӑр/RS а
SFX A 0 мӑрсӑр/RS а
SFX A у ӑвӑмсӑр/RS у
SFX A у ӑвӑмӑрсӑр/RS у
SFX A ӑ вӑмсӑр/RS [аеиуӗӑыӳэюя]вӑ
SFX A ӑ кӑмсӑр/RS [аеиуӗӑыӳэюя]кӑ
SFX A ӑ лӑмсӑр/RS [аеиуӗӑыӳэюя]лӑ
SFX A ӑ мӑмсӑр/RS [аеиуӗӑыӳэюя]мӑ
SFX A ӑ нӑмсӑр/RS [аеиуӗӑыӳэюя]нӑ
SFX A ӑ пӑмсӑр/RS [аеиуӗӑыӳэюя]пӑ
SFX A ӑ рӑмсӑр/RS [аеиуӗӑыӳэюя]рӑ
SFX A ӑ сӑмсӑр/RS [аеиуӗӑыӳэюя]сӑ
SFX A ӑ ҫӑмсӑр/RS [аеиуӗӑыӳэюя]ҫӑ
SFX A ӑ тӑмсӑр/RS [аеиуӗӑыӳэюя]тӑ
SFX A ӑ хӑмсӑр/RS [аеиуӗӑыӳэюя]хӑ
SFX A ӑ чӑмсӑр/RS [аеиуӗӑыӳэюя]чӑ
SFX A ӑ шӑмсӑр/RS [аеиуӗӑыӳэюя]шӑ
SFX A ӑ вӑмӑрсӑр/RS [аеиуӗӑыӳэюя]вӑ
SFX A ӑ кӑмӑрсӑр/RS [аеиуӗӑыӳэюя]кӑ
SFX A ӑ лӑмӑрсӑр/RS [аеиуӗӑыӳэюя]лӑ
SFX A ӑ мӑмӑрсӑр/RS [аеиуӗӑыӳэюя]мӑ
SFX A ӑ нӑмӑрсӑр/RS [аеиуӗӑыӳэюя]нӑ
SFX A ӑ пӑмӑрсӑр/RS [аеиуӗӑыӳэюя]пӑ
SFX A ӑ рӑмӑрсӑр/RS [аеиуӗӑыӳэюя]рӑ
SFX A ӑ сӑмӑрсӑр/RS [аеиуӗӑыӳэюя]сӑ
SFX A ӑ ҫӑмӑрсӑр/RS [аеиуӗӑыӳэюя]ҫӑ
SFX A ӑ тӑмӑрсӑр/RS [аеиуӗӑыӳэюя]тӑ
SFX A ӑ хӑмӑрсӑр/RS [аеиуӗӑыӳэюя]хӑ
SFX A ӑ чӑмӑрсӑр/RS [аеиуӗӑыӳэюя]чӑ
SFX A ӑ шӑмӑрсӑр/RS [аеиуӗӑыӳэюя]шӑ
SFX A 0 мсӑр/RS [^аеиуӗӑӳэюя][вклмнпрсҫтхчш]ӑ
SFX A 0 мӑрсӑр/RS [^аеиуӗӑӳэюя][вклмнпрсҫтхчш]ӑ
SFX A 0 усӑр/RS [^аӑу]
SFX A 0 ӑрсӑр/RS [^аӑу]
SFX A а усӑр/RS а
SFX A а ӑрсӑр/RS а
SFX A у ӑвусӑр/RS у
SFX A у ӑвӑрсӑр/RS у
SFX A ӑ вусӑр/RS [аеиуӗӑыӳэюя]вӑ
SFX A ӑ кусӑр/RS [аеиуӗӑыӳэюя]кӑ
SFX A ӑ лусӑр/RS [аеиуӗӑыӳэюя]лӑ
SFX A ӑ мусӑр/RS [аеиуӗӑыӳэюя]мӑ
SFX A ӑ нусӑр/RS [аеиуӗӑыӳэюя]нӑ
SFX A ӑ пусӑр/RS [аеиуӗӑыӳэюя]пӑ
SFX A ӑ русӑр/RS [аеиуӗӑыӳэюя]рӑ
SFX A ӑ сусӑр/RS [аеиуӗӑыӳэюя]сӑ
SFX A ӑ ҫусӑр/RS [аеиуӗӑыӳэюя]ҫӑ
SFX A ӑ тусӑр/RS [аеиуӗӑыӳэюя]тӑ
SFX A ӑ хусӑр/RS [аеиуӗӑыӳэюя]хӑ
SFX A ӑ чусӑр/RS [аеиуӗӑыӳэюя]чӑ
SFX A ӑ шусӑр/RS [аеиуӗӑыӳэюя]шӑ
SFX A ӑ вӑрсӑр/RS [аеиуӗӑыӳэюя]вӑ
SFX A ӑ кӑрсӑр/RS [аеиуӗӑыӳэюя]кӑ
SFX A ӑ лӑрсӑр/RS [аеиуӗӑыӳэюя]лӑ
SFX A ӑ мӑрсӑр/RS [аеиуӗӑыӳэюя]мӑ
SFX A ӑ нӑрсӑр/RS [аеиуӗӑыӳэюя]нӑ
SFX A ӑ пӑрсӑр/RS [аеиуӗӑыӳэюя]пӑ
SFX A ӑ рӑрсӑр/RS [аеиуӗӑыӳэюя]рӑ
SFX A ӑ сӑрсӑр/RS [аеиуӗӑыӳэюя]сӑ
SFX A ӑ ҫӑрсӑр/RS [аеиуӗӑыӳэюя]ҫӑ
SFX A ӑ тӑрсӑр/RS [аеиуӗӑыӳэюя]тӑ
SFX A ӑ хӑрсӑр/RS [аеиуӗӑыӳэюя]хӑ
SFX A ӑ чӑрсӑр/RS [аеиуӗӑыӳэюя]чӑ
SFX A ӑ шӑрсӑр/RS [аеиуӗӑыӳэюя]шӑ
SFX A ӑ усӑр/RS [^аеиуӗӑӳэюя][вклмнпрсҫтхчш]ӑ
SFX A 0 рсӑр/RS [^аеиуӗӑӳэюя][вклмнпрсҫтхчш]ӑ
SFX A 0 ӗсӗр/RT [^аӑут]
SFX A т чӗсӗр/RT т
SFX A а исӗр/RT а
SFX A у ӑвӗсӗр/RT у
SFX A ӑ висӗр/RT [аеиуӗӑыӳэюя]вӑ
SFX A ӑ кисӗр/RT [аеиуӗӑыӳэюя]кӑ
SFX A ӑ лисӗр/RT [аеиуӗӑыӳэюя]лӑ
SFX A ӑ мисӗр/RT [аеиуӗӑыӳэюя]мӑ
SFX A ӑ нисӗр/RT [аеиуӗӑыӳэюя]нӑ
SFX A ӑ писӗр/RT [аеиуӗӑыӳэюя]пӑ
SFX A ӑ рисӗр/RT [аеиуӗӑыӳэюя]рӑ
SFX A ӑ сисӗр/RT [аеиуӗӑыӳэюя]сӑ
SFX A ӑ ҫисӗр/RT [аеиуӗӑыӳэюя]ҫӑ
SFX A ӑ тисӗр/RT [аеиуӗӑыӳэюя]тӑ
SFX A ӑ хисӗр/RT [аеиуӗӑыӳэюя]хӑ
SFX A ӑ чисӗр/RT [аеиуӗӑыӳэюя]чӑ
SFX A ӑ шисӗр/RT [аеиуӗӑыӳэюя]шӑ
SFX A ӑ исӗр/RT [^аеиуӗӑӳэюя][вклмнпрсҫтхчш]ӑ
SFX A 0 ӑмшӑн/RS [^аӑу]
SFX A 0 ӑмӑршӑн/RS [^аӑу]
SFX A 0 мшӑн/RS а
SFX A 0 мӑршӑн/RS а
SFX A у ӑвӑмшӑн/RS у
SFX A у ӑвӑмӑршӑн/RS у
SFX A ӑ вӑмшӑн/RS [аеиуӗӑыӳэюя]вӑ
SFX A ӑ кӑмшӑн/RS [аеиуӗӑыӳэюя]кӑ
SFX A ӑ лӑмшӑн/RS [аеиуӗӑыӳэюя]лӑ
SFX A ӑ мӑмшӑн/RS [аеиуӗӑыӳэюя]мӑ
SFX A ӑ нӑмшӑн/RS [аеиуӗӑыӳэюя]нӑ
SFX A ӑ пӑмшӑн/RS [аеиуӗӑыӳэюя]пӑ
SFX A ӑ рӑмшӑн/RS [аеиуӗӑыӳэюя]рӑ
SFX A ӑ сӑмшӑн/RS [аеиуӗӑыӳэюя]сӑ
SFX A ӑ ҫӑмшӑн/RS [аеиуӗӑыӳэюя]ҫӑ
SFX A ӑ тӑмшӑн/RS [аеиуӗӑыӳэюя]тӑ
SFX A ӑ хӑмшӑн/RS [аеиуӗӑыӳэюя]хӑ
SFX A ӑ чӑмшӑн/RS [аеиуӗӑыӳэюя]чӑ
SFX A ӑ шӑмшӑн/RS [аеиуӗӑыӳэюя]шӑ
SFX A ӑ вӑмӑршӑн/RS [аеиуӗӑыӳэюя]вӑ
SFX A ӑ кӑмӑршӑн/RS [аеиуӗӑыӳэюя]кӑ
SFX A ӑ лӑмӑршӑн/RS [аеиуӗӑыӳэюя]лӑ
SFX A ӑ мӑмӑршӑн/RS [аеиуӗӑыӳэюя]мӑ
SFX A ӑ нӑмӑршӑн/RS [аеиуӗӑыӳэюя]нӑ
SFX A ӑ пӑмӑршӑн/RS [аеиуӗӑыӳэюя]пӑ
SFX A ӑ рӑмӑршӑн/RS [аеиуӗӑыӳэюя]рӑ
SFX A ӑ сӑмӑршӑн/RS [аеиуӗӑыӳэюя]сӑ
SFX A ӑ ҫӑмӑршӑн/RS [аеиуӗӑыӳэюя]ҫӑ
SFX A ӑ тӑмӑршӑн/RS [аеиуӗӑыӳэюя]тӑ
SFX A ӑ хӑмӑршӑн/RS [аеиуӗӑыӳэюя]хӑ
SFX A ӑ чӑмӑршӑн/RS [аеиуӗӑыӳэюя]чӑ
SFX A ӑ шӑмӑршӑн/RS [аеиуӗӑыӳэюя]шӑ
SFX A 0 мшӑн/RS [^аеиуӗӑӳэюя][вклмнпрсҫтхчш]ӑ
SFX A 0 мӑршӑн/RS [^аеиуӗӑӳэюя][вклмнпрсҫтхчш]ӑ
SFX A 0 ушӑн/RS [^аӑу]
SFX A 0 ӑршӑн/RS [^аӑу]
SFX A а ушӑн/RS а
SFX A а ӑршӑн/RS а
SFX A у ӑвушӑн/RS у
SFX A у ӑвӑршӑн/RS у
